臺灣臺北地方法院民事裁定
111年度聲字第10號
聲  請  人  連煌輝  
相  對  人  敦南華園大廈管理委員會

特別代理人  王馨儀律師
上列當事人間請求撤銷區分所有權人會議事件，聲請人聲請選任
相對人之特別代理人，本院裁定如下：
    主  文
選任王馨儀律師於本院一一０年度訴字第三六一一號撤銷區分所
有權人會議事件，為相對人之特別代理人。
    理  由
一、按對於無訴訟能力人為訴訟行為，因其無法定代理人或其法
    定代理人不能行代理權，恐致久延而受損害者，得聲請受訴
    法院之審判長，選任特別代理人；本法關於法定代理之規定
    ，於法人之代表人準用之，民事訴訟法第51條第1 項、第52
    條分別定有明文。法人之代表人。在民法上固非所謂法定代
    理人。在民事訴訟法上。則視作法定代理人。適用關於法定
    代理之規定（司法院院解字第2936號解釋意旨參照）。
二、聲請意旨略以：相對人選任民國110年度管理委員召集程序
    及決議方式違法，相對人因此推舉主任委員於本案審理前顯
    無法定代理人資格，爰依法聲請為相對人選任特別代理人。
三、查相對人前任主任委員李鳳琴任期至109年12月31日屆滿，
    相對人110年度管理組織改選案迄未經主管機關准予備查等
    情，有臺北市政府都市發展局110年8月10日函及附件最新核
    備資料（110年度訴字第3611號卷第27-31頁）、臺北市政府
    都市發展局110年11月19日函及附件歷次退回補正公文（110
    年度訴字第3611號卷第275-284頁）為憑，堪認聲請人主張
    相對人現無法定代理人代為訴訟行為，為免延滯將來訴訟程
    序，聲請人聲請為相對人選任特別代理人，核與前揭規定要
    件相符，應予准許。經本院徵得王馨儀律師同意擔任相對人
    之特別代理人，有本院公務電話紀錄可參，爰選任王馨儀律
    師於本院110年度訴字第3611號撤銷區分所有權人會議事件
    ，為相對人之特別代理人。
四、末按民事訴訟法第483 條規定，訴訟程序進行中所為之裁定
    ，除別有規定外，不得抗告。故選任特別代理人之裁定及駁
    回選任特別代理人聲請之裁定，倘係於訴訟程序進行中所為
    者，均不得抗告，僅於訴訟繫屬前所為者，始得為抗告（最
    高法院88年度第9 次民事庭會議意旨參照）。查聲請人係於
    110年3月2日提起撤銷區分所有權人會議事件，並於110年11
    月5日具狀聲請選任特別代理人，是本件核屬訴訟程序進行
    中所為之裁定，揆諸前揭說明，不得抗告，附此敘明。
五、依民事訴訟法第51條第1項，裁定如主文。
中　　華　　民　　國　　111 　年　　1 　　月　　12　　日
                    民事第四庭  法  官  姚水文
以上正本係照原本作成。
本裁定不得抗告。
中　　華　　民　　國　　111 　年　　1 　　月　　12　　日
                                書記官  吳華瑋